# 哪位帮我看看，下面关于取消股权激励的白话描述正确吗

提问人：飞翔的保代 时间：2012-05-10 23:55:27
一般情况下，股权激励计划取消有两种会计处理方法（以股票期权为例） 1 、预计能够满足非市场条件下取消或终止股权激励计划即预计激励对象能够满足服务期限条件、业绩条件等指标。此时，激励对象将因为能够满足激励指标而被视为将被授予权益工具。但是由于权益工具价格低于行权价格，行权将产生负收益。在这一情况下，很多上市公司考虑到权益工具价格可能长时间低于行权价格，激励对象不能得到正的激励收入而直接取消激励计划。在会计处理上，由于预计权益工具将被授予激励对象，股票期权是有效的，因此取消股权激励计划将被视为一次性可行权处理，原本分期确认的股权激励费用将在当期一次全部确认。参考案例：神州泰岳。 2 、不能满足非市场条件而取消或终止股权激励计划若激励对象未能达到非市场条件（服务期限条件、业绩条件等），则激励对象实际最终没有被授予权益工具，相应地，与该股权激励计划相关的累计成本、费用也为零。在会计处理上，应将原已确认的费用冲回。这一情况一般适用于分期股权激励中，某一期股权激励条件没有达到的情形。

回答人：chenyiwei
对会计处理的基本原则和做法基本赞同。但是对于这两类情况的一般适用范围的描述，特别是第二种情况中的“这一情况一般适用于分期股权激励中，某一期股权激励条件没有达到的情形”不完全赞同，可能表述过于狭窄了。

回答人：chenyiwei
最近证监会会计部组织编写了一本《上市公司执行企业会计准则案例解析》，其中有关于此问题的探讨，可以看看。

提问人：zhangknight2 时间：2012-07-26 01:59:48
请问，公司是如何在年报还没出的是确定非市场条件能不能达到？ 这个主观性很强吧

回答人：chenyiwei
到年报批准报出时，当年度的业绩条件能否满足已经确定。对未来的业绩条件能否满足则需要估计。